# 企业会计制度下长投问题

提问人：Sqicheng93 时间：2018-04-05 14:25:30
请教各位老师一个关于企业会计制度下长投的确认问题：A公司与B公司同受同一控制P公司控制，A公司持有B原持有股权比例30%，按成本法核算，每年不确认投资收益；本年A对B增资，持有100%股权，按照企业会计制度是要由成本法改为权益法，那长投的账面价值是不是要追溯调整以前年度未确认的投资损益，并计入“利润分配-年初未分配利润”，才能使得长投的账面价值与被合并方的账面净资产价值相等？一直都是学企业会计准则的，对于这种制度下的模式有点陌生，望各位老师指教，谢谢~

回答人：chenyiwei
是的，在原制度下成本法转为权益法时是要求追溯的，将原持有股权对应的前期的损益调整、资本公积变动、股权投资差额摊销等均调整期初留存收益和其他相关权益项目。

提问人：Sqicheng93 时间：2018-04-05 17:32:32
谢谢陈版的解答！还有个小问题:该公司增资时间是在半年度，那之前半年是否应该按增资前持股比确认投资收益，相应计入“投资收益”科目？谢谢~

回答人：chenyiwei
是。